【裁判字號】    95,聲再,133
【裁判日期】    950623
【裁判案由】    竊盜等
【裁判全文】
臺灣高等法院刑事裁定                 95年度聲再字第133號
    再審聲請人
    即受判決人  甲○○
                        （現於台灣台北監獄執行中）
上列聲請人因竊盜等案件，對於本院95年度上易字第320號，中
華民國95年3月28日第二審確定判決，聲請再審，本院裁定如下
：
    主  文
再審之聲請駁回。
    理  由
一、聲請意旨略以：
（一）按刑法第321條第1項第2款係規定「毀越」門扇， 惟確定
      判決竟載「逾越」門扇，顯無門扇遭毀損之情。又確定判
      決載稱侵入者猶以該逃生口作為逃離之處，又以原電線綑
      綁，回復原狀等語，此亦足證絕無破壞毀損之事。原確定
      判決援引刑法第321條第1項第2款規定論處，顯有違法 ，
      並與事實不相符合。
（二）確定判決載稱侵入者猶以該逃生口作為逃離之處，又依原
      狀以電線綑綁，猶仍呆站在遮雨棚上，等人來抓等語，此
      顯過於離譜，並與常理有違。若聲請人確有為竊盜犯行，
      當迅即逃離，焉有閒暇再以電線綑綁，回復原狀後，且仍
      呆站在遮雨棚上，等人來抓之理？本件實情乃係聲請人立
      於頂層等人時，恰為證人凌春男見到，未料凌春男突持水
      管朝聲請人猛打，聲請人為避免遭毆打，只得跳至遮雨棚
      上，惟凌春男仍不放過，持續毆打聲請人，致使聲請人多
      處創傷，有聲請人於台大醫院之驗傷單，及羈押前入看守
      所之照片為證。
（三）再確定判決所載「有數次前科」一事，惟此乃聲請人15年
      前之事，且聲請人早已痛改前非，不敢再為犯罪。惟此，
      懇請庭上莫以15年前之過錯論處，用以「堪認」而並無確
      實證據便即下論斷判處。
（四）又刑事訴訟法第154條第2項及同法第301條第1項分別規定
      ：犯罪事實之認定，是要有確實之證據，始得認定之，作
      為斷罪判決之資料。若證據不足，自不可以推測式之「堪
      認」的擬定方式，作為斷罪裁定判決之法制。以上所述，
      均為屬實，恭請庭上稽查審查，賜准再審更易等語。
二、按有罪之判決確定後，有左列情形之一者，為受判決人之利
    益，得聲請再審︰一、原判決所憑之證物已證明其為偽造或
    變造者。二、原判決所憑之證言、鑑定或通譯已證明其為虛
    偽者。三、受有罪判決之人，已證明其係被誣告者。四、原
    判決所憑之通常法院或特別法院之裁判已經確定裁判變更者
    。五、參與原判決或前審判決或判決前所行調查之法官，或
    參與偵查或起訴之檢察官，因該案件犯職務上之罪已經證明
    者，或因該案件違法失職已受懲戒處分，足以影響原判決者
    。六、因發現確實之新證據，足認受有罪判決之人應受無罪
    、免訴、免刑或輕於原判決所認罪名之判決者。前項第一款
    至第三款及第五款情形之證明，以經判決確定，或其刑事訴
    訟不能開始或續行非因證據不足者為限，得聲請再審，刑事
    訴訟法第420條定有明文。 按刑事訴訟法第40條第1項第6款
    所謂「發現確實之新證據」，係指該證據於事實審法院判決
    前業已存在，為法院、當事人所不知，不及調查斟酌，至其
    後始行發現，且就證據本身形式觀察，固不以絕對不須經過
    調查程序為條件，但必須顯然可認為足以動搖原有罪確定判
    決，而為受判決人無罪、免訴、免刑或輕於原判決所認罪名
    之判決者為限（ 最高法院33年抗字第70號、40年臺抗字第2
    號、41年臺抗字第1號判例參照）。 而不得上訴於第三審法
    院之案件，除有刑事訴訟法第420 條所列情形外，其經第二
    審確定之有罪判決，如就足生影響於判決之重要證據漏為審
    酌者，亦得為受判決人之利益聲請再審；依第421條規定，
    因重要證據漏未審酌而聲請再審者，應於送達判決後20日內
    為之；法院認為聲請再審之程序違背規定者，應以裁定駁回
    之法院認為再審無理由者，應以裁定駁回，刑事訴訟法第42
    1條、第424條、第433條、第434條分別定有明文。
三、經查：
（一）聲請人上開聲請意旨，既未表明係依刑事訴訟法第420條
      第1項何款理由提出本件再審之聲請，亦未表明係屬刑事
      訴訟法第421條所指之重要證據漏未審酌，已與刑事訴訟
      法所定之再審要件不符，合先敘明。
（二）再聲請人於聲請意旨（一）中， 就刑法第321條第1項第2
      款規定之解釋與適用加以爭執，且於聲請狀內載稱原確定
      判決違背法令，惟對該規定之解釋，僅係原確定判決有無
      違背法令，應屬非常上訴之事由，非屬法定再審之理由，
      聲請人據此聲請再審，要無可採。
（三）再聲請意旨（二）、（三）所舉，僅係對原確定判決認定
      之事實加以爭執，均非屬事實審法院判決前業已存在之證
      據，而為法院、當事人所不知，不及調查斟酌，至其後始
      行發現之情形；且就聲請人所提證據本身形式觀察，亦非
      顯然可認為足以動搖原有罪確定判決，既與刑事訴訟法第
      420條第1項第1款至第5款所列再審事由，無一相符，且非
      屬同條項第6款所定之「確實之新證據」。 足見聲請人據
      以聲請再審，亦無理由。
（四）聲請意旨（四）僅就刑事訴訟法第154條第2項、 第301條
      第1項等規定如何適用，加以論述， 並未舉出足以動搖原
      有罪確定判決之確實新證據。聲請人此部分再審意旨，亦
      不足採。
（五）又本件聲請人所犯刑法第321條第1項第2款 之加重竊盜罪
      ，係屬刑事訴訟法第376條第2款所定之不得上訴於第三審
      法院之案件，如對該加重竊盜案件，以重要證據漏未審酌
      而聲請再審，自應於送達判決決後20日內為之。惟本件聲
      請人於95年4月4日業已收受原確定判決，有送達證書在卷
      為憑。聲請人竟遲至95年5月2日始聲請本件再審，顯已逾
      法定20日再審期間。依上開規定，本件聲請程序顯有違背
      刑事訴訟法第424條之規定。
（六）縱上所述， 本件聲請意旨並未表明係依刑事訴訟法第420
      條或第421條規定聲請再審， 且所舉理由既與刑事訴訟法
      第420條第1項所定各款事由不符，亦已逾刑事訴訟法第42
      4條所定法定期間。足見聲請人所舉上開再審事由， 既無
      理由，且有違法定程序，應予駁回。
據上論斷，應依刑事訴訟法第434條第1項、第433條，裁定如主
文。
中    華    民    國    95    年    6     月    23    日
                    刑事第４庭審判長法  官  蔡秀雄
                                    法  官  許增男
                                    法  官  周煙平
以上正本證明與原本無異。
不得抗告。
                                    書記官  蕭麗珍
中    華    民    國    95    年    6     月    27    日


司法院資訊處製作；財團法人民間司法改革基金會備份。
